臺灣高等法院臺南分院刑事裁定
111年度侵聲再字第45號
聲  請  人  
即受判決人  柳丁祥



代  理  人  蘇清水律師
            朱冠宣律師
            何紫瀅律師
上列聲請人即受判決人妨害性自主案件，對於本院110年度侵上
訴字第879號中華民國110年11月30日確定判決（起訴案號：臺灣
臺南地方檢察署108年度偵字第9729號）聲請再審，本院裁定如
下：
    主  文
再審之聲請駁回。
    理  由
一、聲請再審意旨略以：
　㈠原確定判決認定聲請人（即被告）犯強制性交罪，主要係被
    害人甲女之證詞，然有關聲請人交付甲女之新台幣（下同）
    1萬元究係甲女為聲請人口交之對價，抑或聲請人翌日要再
    前往捧場之費用？攸關甲女證詞之可信度，甲女於一審證稱
    ：「（你是否還記得被告進來該包廂多久之後他就給妳錢？
    ）忘記了，就是大家玩的很開心，他就很豪邁的說我明天再
    給你們捧場，我就說不可能，他就把錢拿出來，我那時還沒
    那麼醉」（侵訴卷二第49頁），惟該1萬元是聲請人委請證
    人蔣○菱前去便利商店領取，蔣○菱於一審證稱：「（在此過
    程中，妳有無看到柳丁祥與甲女一起進去廁所？）有看到」
    、「（在你們進到包廂後多發生的？）我們進去包廂後，就
    跟黃○甯一直唱歌，起先賣口紅賣完，然後甲女很嗨，大約
    一個小時後，因為他們去廁所出來之後，柳丁祥就拿一張現
    金卡叫我去領1萬元」（原審卷一第374頁），茲提出蔡汶娟
    （聲請人母親）京城銀行帳戶往來明細，證明當日確實有領
    取1萬元，此份明細倘於原審審理時能發見並提出，顯然足
    以動搖甲女稱系爭1萬元是翌日聲請人要再前往捧場之費用
    並非真實，系爭1萬元是聲請人支付甲女口交對價，故有立
    即性需要請蔣○菱馬上去領取交付甲女，且系爭1萬元是聲請
    人與甲女進入廁所數分鐘再回到包廂後，請蔣○菱馬上去領
    取，現場為KTV包廂，甲女又為公關小姐，與聲請人互動親
    密，孤男寡女進入廁所，顯然是進行性交易無訛。足證甲女
    證稱系爭1萬元是明天再給你們捧場之費用而未提及是性交
    易有重大瑕疵，原確定判決採信甲女證詞之裁判基礎，就蔡
    汶娟京城銀行往來明細，屬於原判決確定前未經審酌之重要
    新證據，謹依刑事訴訟法第420條第6款之規定，據以提出再
    審聲請。
　㈡甲女當日前去○○醫院卻未驗傷，顯然令人起疑，案發當日證
    人吳○瑄與甲女前往驗傷前與聲請人起爭執，吳○瑄證稱：「
    （妳看到被告時，是否跟被告說『你怎麼糟蹋我們小姐？』）
    我說你今天喝成這樣，怎麼糟蹋我們小姐」、「（被告怎麼
    回答？）被告說他那有，不然你去報警、妳去告」、「（妳
    剛說妳質問被告，有發生爭執，是妳跟被告發生爭執、甲女
    跟被告發生爭執或是如何？）就是口頭上說你怎樣、你怎樣
    」、「（是誰跟被告爭執，是妳還是甲女？）我跟甲女都有
    ，我就一直說，你怎麼這樣糟蹋小姐」（侵訴卷一第331至3
    32頁）。故當場聲請人還揚言稱叫甲女去報警去告，倘果真
    聲請人確實對甲女性侵（指交），當下甲女陰道應會留有聲
    請人跡證，甲女前去醫院前尚遭被挑釁質疑，甲女卻未立即
    驗傷而於翌日清洗後方驗傷，與一般經驗法則相違，故原審
    採信甲女證詞又無其他驗傷有聲請人跡證之情形下而為聲請
    人有罪判決，顯然有誤。
　㈢甲女若果真在包廂內遭聲請人指侵，豈會未立即呼救，當下
    男男女女有多人，尚有與其一同坐檯之公關小姐在場，凡此
    種種均令人質疑其證詞之可信性。
　㈣案發後甲女仍正常上班與平日無異，此有證人林○英可以為證
    ，林○英為該KTV老闆，可以證明甲女當日及其後均有正常前
    來上班，與平日無異，證人林○英屬原判決確定前未經審酌
    之重要新證據，謹依刑事訴訟法第420條第6款之規定，據此
    提出再審聲請。
　㈤聲請人遭認定構成強制性交罪，並無任何直接證據，原確定
    判決認定之犯罪事實，主要係甲女證詞，而就形式上觀察，
    甲女證詞顯然漏洞百出，蔡汶娟京城銀行往來明細足以動搖
    原確定判決，以上二份證據於事實審法院判決前已經存在，
    而為原確定判決法院、當事人所不知，不及調查審酌，至其
    後始行發見之具有「嶄新性」證據，爰聲請再審，請准為開
    始再審裁定，以救濟原確定判決事實之錯誤等語。
二、經查，聲請人於民國108年4月23日凌晨1時許，在臺南市○○○
    KTV之B6包廂內唱歌、飲酒，由店內公關小姐甲女陪酒服務
    ，甲女嗣不勝酒力倒臥在聲請人身後沙發空隙處時，聲請人
    基於乘機性交之犯意，以手指插入甲女陰道而為性交行為，
    然甲女仍有意識，且感到下體疼痛，乃以手推擋表示拒絕，
    詎聲請人察覺及此，提高為強制性交之犯意，不顧甲女以手
    推擋表示拒絕的意思，接續以手指插入甲女陰道，甲女心感
    委屈放聲大哭，同在包廂之KTV副總李○蘭見狀，不知甲女發
    生何事，乃先將甲女攙扶出包廂至休息室，甲女將上情告知
    李○蘭及同事吳○瑄，當日凌晨由吳○瑄陪同甲女前往醫院驗
    傷，甲女到了醫院以後，因酒醉身體不適，且對司法程序仍
    有猶豫，乃表示暫不提告，嗣於隔（24）日上午4時55分許
    ，甲女仍覺受辱，才自行前往醫院驗傷（左側小陰唇有1×0.
    5公分紅腫、小陰唇6點鐘方向有0.5×0.5公分紅腫），並報
    警究辦等情，經本院110年度侵上訴字第879號審理，認為聲
    請人犯刑法第221條第1項強制性交罪，事證明確，變更起訴
    法條（起訴法條為刑法第225條第1項乘機性交罪），撤銷一
    審臺灣臺南地方法院108年度侵訴字第77號無罪判決，判處
    聲請人有期徒刑3年6月，聲請人不服提起上訴，最高法院以
    其上訴所指，要非適法之第三審上訴理由，認為上訴不合法
    律上之程式，於111年3月31日以111年度台上字第1364號判
    決上訴駁回確定。是依刑事訴訟法第426條第1項規定，本院
    為再審之管轄法院，合先說明。
三、刑事訴訟法第420條第1項第6款規定：有罪判決確定後，「
    因發現新事實或新證據，單獨或與先前之證據綜合判斷，足
    認受有罪判決之人應受無罪、免訴、免刑或輕於原確定判決
    所認罪名之判決者」，為受判決人之利益，得聲請再審。同
    條第3項規定：「第1項第6款之新事實或新證據，指判決確
    定前已存在或成立而未及調查斟酌，及判決確定後始存在或
    成立之事實、證據。」。準此，依此原因聲請再審者，應提
    出具體之新事實或新證據，由法院單獨或綜合案內其他有利
    與不利之全部卷證，予以判斷，而非徒就卷內業已存在之資
    料，對於法院取捨證據之職權行使及已說明之理由任加指摘
    ；如提出或主張之新事實、新證據，單獨或與其他先前卷存
    的證據資料，綜合觀察、判斷，無從在客觀上令人形成得合
    理相信足以推翻原確定判決所確認之事實，或鬆動其事實認
    定之重要基礎，亦即於確定判決結果不生影響者，即與上開
    要件不合，自不能遽行開啟再審，而破壞判決之安定性（最
    高法院108年度台抗字第1529號裁定參照）。
四、經查：
　㈠聲請人雖否認犯行，然本案業據證人即告訴人甲女於偵查、
    一審指證明確，甲女指證其因不勝酒力倒臥在聲請人身後沙
    發空隙處，後來突然放聲大哭，由KTV經理李○蘭攙扶離開包
    廂前往休息室時，於包廂外第一時間即哭著告知李○蘭其遭
    到聲請人指侵，於休息室經同事吳○瑄安撫關心時，也同樣
    告訴吳○瑄其遭到聲請人指侵，吳○瑄當晚陪同甲女準備前往
    醫院驗傷時，在KTV門口遇到要離開的聲請人，吳○瑄、甲女
    並曾與聲請人理論等情，業據證人李○蘭、吳○瑄（警詢、偵
    訊及一審）、聲請人同行友人蔣○菱於一審證述在卷，得以
    補強甲女指述的真實性。原確定判決並說明證人李○蘭、吳○
    瑄聞自告訴人審判外陳述之轉述，固屬重複性之累積證據，
    但其等與證人蔣○菱證述甲女回到聲請人所在包廂，因不勝
    酒力躺臥在聲請人身後處，原本身體並無任何不適，卻突然
    放聲大哭，顯見甲女當時應確遭逢重大委屈，而在第一時間
    就告知前來關心的同事李○蘭、吳○瑄，其委屈哭泣係因遭到
    聲請人以手指伸入其陰道性侵之故，李○蘭、吳○瑄因此不斷
    安撫甲女情緒，甲女哭泣之情狀與其指控聲請人犯行時間具
    有密接性，則證人李○蘭、吳○瑄聽聞甲女哭泣指控聲請人之
    情狀，仍足為甲女指訴之補強證據。再者，證人李○蘭於一
    審證述：跟甲女同在包廂時，有看到甲女跟他們唱歌、喝酒
    。當時與聲請人及甲女在包廂內的氣氛開心，大家喝酒這樣
    。一段時間後，始發生甲女哭泣乙事（侵訴卷一第269、282
    頁），此與證人即聲請人同行友人蔣○菱於一審證述：我看
    甲女從頭就一直笑瞇瞇的，很嗨，很開心，甲女就敬柳丁祥
    酒，就是很開心的感覺。甲女發生大哭是在後面。他們一個
    花錢的時間是兩個小時，我們又繼續第二個兩小時，在第二
    階段的兩小時，差不多一個小時的時候，甲女從外面進來，
    就在柳丁祥後面哭，她哭到我有點抓狂，想要罵甲女等情（
    侵訴卷一第374、375頁），互核相符，堪認聲請人與友人係
    購買2節合計4小時時段，甲女原與聲請人等人在B6包廂唱歌
    、飲酒，氣氛開心，甲女多次轉檯進出聲請人所在的B6包廂
    ，嗣因不勝酒力，側躺在聲請人身後沙發空隙處時，始發生
    哭泣乙事，倘非遭受指侵之重大委屈，應不致於突然放聲大
    哭，原確定判決依證人李○蘭、吳○瑄、蔣○菱證述情節，認
    定甲女指訴屬實，並無違反證據法則。
　㈡甲女於偵查中具結證述：我上班時指甲是畫綠色的，聲請人
    說他不喜歡這個顏色，叫我把手跟腳都改成紅色，他明天會
    再來捧場，他怕我不相信，就先給我錢（即1萬元），那時
    曼○（即證人李○蘭）也在等語（偵卷第25頁），此據證人李
    ○蘭於原審證述：在包廂有看到甲女手上拿了1萬元，當時聲
    請人也在場，甲女對著我說，這1萬元是聲請人說明天要來
    消費的錢，如果聲請人隔天沒來的話，這1萬元就由甲女自
    行處理。甲女這樣講時，聲請人沒有講話，我只回答一句「
    喔，是喔」這樣而已，因為這種問題是他們的事情等語（原
    審卷一第272頁）。證人蔣○菱於一審證述：公關小姐跑來跑
    去，當天他們的公關小姐很少人，有看到柳丁祥與甲女一起
    進去廁所，他們去廁所出來之後，柳丁祥就拿一張現金卡叫
    我去領1萬元，我去附近的7-11領1萬元，交給柳丁祥，我有
    看到柳丁祥把1萬元遞給甲女，甲女進來就是坐在柳丁祥的
    旁邊，沒有換位置等語（侵訴卷一第373、374頁），是依甲
    女、證人李○蘭、蔣○菱上述證言，聲請人在與甲女開心飲酒
    之時，確有交現金卡予蔣○菱，委由蔣○菱持至統一便利商店
    領取1萬元後，返回包廂，由聲請人將該1萬元交付甲女，此
    亦為聲請人所不爭執，因之，聲請意旨提出聲請人持用其母
    蔡汶娟之京城銀行客戶存提記錄單，以證明該帳戶於案發當
    日即108年4月23日凌晨00時34分59秒領出10,005元（含手續
    費5元），雖屬原確定判決審理時未審酌之證據，但與原確
    定判決認定聲請人有在包廂交付1萬元予甲女之事實，並無
    二致。其次，甲女在遭到聲請人性侵之後，由李○蘭攙扶至
    休息室，在休息室哭訴遭到聲請人性侵的同時，即取出1萬
    元委請KTV店家退還聲請人，該1萬元嗣由李○蘭透過案發當
    天與聲請人同至KTV唱歌之友人黃○甯留存的LINE轉知聲請人
    甲女要返還1萬元，聲請人再委由蔣○菱至KTV停車場取回該1
    萬元交還聲請人等情，業據甲女、證人李○蘭、蔣○菱於警詢
    、偵查及一審證述在卷，聲請人於偵查中對此情供承無訛，
    均據原確定判決理由說明綦詳，確定判決因而認定聲請人與
    甲女在案發之前互動良好，甲女回到包廂陪酒服務時，也都
    會回到聲請人身旁，最後酒醉甚至躺臥在聲請人身後，甲女
    實無任何嫌隙挾怨誣陷聲請人。且甲女因遭到聲請人性侵感
    到受辱，於休息室第一時間就將1萬元取出欲退還聲請人，
    可見甲女應非為了聲請人的錢財而誣指聲請人（確定判決第
    9頁）。聲請意旨雖主張聲請人交付甲女1萬元係支付甲女為
    其口交的對價，並舉證人蔣○菱證述：有看到聲請人與甲女
    去廁所出來之後，聲請人就拿現金卡要蔣○菱去領1萬元等語
    以為佐證，據以主張甲女前揭關於1萬元之陳述不具可信性
    。但聲請意旨此部分主張即聲請人在本案本院審理時否認犯
    行之抗辯，已據原確定判決理由說明：甲女堅詞否認該1萬
    元是為聲請人口交的報酬，如果該1萬元確實是甲女為聲請
    人口交的報酬，此為甲女自己付出服務的報酬，衡情甲女於
    哭訴遭到聲請人性侵時，應該不會將該1萬元退還才是，因
    認甲女的陳述較為可信（確定判決第10頁）。並參照證人蔣
    ○菱、李○蘭於一審證述：在甲女哭泣之前，甲女一直笑瞇瞇
    的，很嗨，很開心，聲請人與甲女在包廂內的氣氛是開心的
    等語，據以認定甲女縱使有和聲請人進行口交性交易，也沒
    有因為只收到1萬元而感到怨恨、不悅，即無因此誣陷聲請
    人的可能。復就聲請人於偵查、原審陳稱：於甲女跑檯過程
    中，曾罵甲女「死大陸仔，只是想要騙錢」、「我有罵她死
    阿六仔，我有跟她說不會喝就不要喝那麼多，幹嘛一直跑台
    ，跑這麼久」，辯稱甲女可能因此委屈，才誣指其性侵等語
    ，證人蔣○菱於原審亦證述有聽到聲請人罵甲女上開之語，
    然甲女於一審證稱：聲請人有沒有以上開言語罵我，我忘記
    了，可見甲女對此感受不深，並無受辱的感覺，參照聲請人
    於偵查及原審供述，其以上開言語罵甲女之情境（她進來就
    坐在我大腿，要我當她男朋友，對我獻殷勤，我才罵她死阿
    六仔，她是沒有回我什麼，但一直叫我買唇膏送她）（甲女
    一直跑檯就開始罵，甲女也有聽到，但沒有哭，伊只是小抱
    怨而已），聲請人等人仍持續在包廂消費，甲女也持續前往
    陪酒服務，與聲請人仍互動良好，可見聲請人所稱有罵甲女
    ，應僅係埋怨而己，不至於使甲女委屈落淚，或以指侵事由
    誣陷聲請人（確定判決第10至11頁）。從而，聲請人提出京
    城銀行蔡汶娟帳戶存提記錄，僅能證明108年4月23日00時34
    分59秒有提領1萬元現金之事實，而此項事實，與原確定判
    決所認定聲請人在包廂內有交付1萬元給甲女之事實，並無
    二致，至於聲請人交付1萬元給甲女之原因，究係因甲女服
    務不錯先給予報酬以示翌日會再前來捧場，抑或係支付甲女
    為其口交之對價，均不足以推翻原確定判決關於甲女指訴其
    遭被告違反意願接續指侵強制性交乙情可信性之判斷，自不
    具動搖原確定判決認定事實「確實性」之特性。
　㈢證人吳○瑄於案發當日要陪同甲女前往醫院驗傷時，在KTV門
    口遇到正要離開的聲請人等人，吳○瑄以臺語質問為何糟蹋
    我們小姐時，聲請人固然回稱：我那有，不然妳去報警、妳
    去告等語，此據證人吳○瑄於原審證述在卷（原審卷一第332
    頁），聲請意旨以當下甲女陰道應會留有聲請人跡證，甲女
    前去醫院前尚遭聲請人挑釁質疑，卻未立即驗傷而於翌日清
    洗後方驗傷，違反經驗法則，原確定判決採信甲女證詞，又
    無聲請人生物跡證之證據，為聲請人有罪判決，顯然有誤等
    語。惟查，甲女於108年4月23日凌晨，經吳○瑄開車載往醫
    院驗傷時，因當時酒醉且覺得流程麻煩，臨時打退堂鼓，嗣
    返家休息後仍覺受辱，乃於108年4月24日4時55分許自行前
    往○○醫院驗傷，經診斷左側小陰唇有1×0點5公分紅腫、小陰
    唇6點鐘方向有0點5×0點5公分紅腫，其他部位則無明顯外傷
    ，除據甲女、吳○瑄證述在卷外，並有○○醫院受理疑似性侵
    害事件驗傷診斷書可憑（置於警卷尾頁封套），對照甲女此
    項傷勢與甲女於偵查及一審指訴遭聲請人以手指接續插入陰
    道指侵之情節合致，且甲女驗傷時間與案發時間僅相差1日
    ，足以佐證甲女之指訴為真。至於甲女未於第一時間驗傷報
    警之原因，業據甲女於偵查中陳述：我那時候想說事情會弄
    到很大，對我名譽可能會造成影響，是回去越想越氣，隔天
    去上班時才去驗傷（偵卷第26頁），於一審證稱：後來酒醒
    了，覺得被傷害才又去驗傷等語（侵訴卷二第47頁），此據
    證人吳○瑄於偵查證述：帶甲女去醫院時，醫生有跟她先講
    一些話，講完後她就覺得很麻煩，就說要走了（偵卷第75頁
    ）。於原審證述：在○○醫院小房間有一名男性與甲女談話詢
    問甲女遭性侵害過程，並向甲女說，如果要驗傷的話，就是
    要直接聯繫警察局，會會同一起報案，甲女聽到報案就說，
    這樣不要，太麻煩了。後來有一個警察過去坐在我們旁邊，
    可能醫院通報，警察要甲女去派出所作筆錄，甲女說她酒醉
    了，她不要，就說要回去，警察堅持叫我載甲女到派出所，
    到派出所後，甲女就說她酒醉，我說不然等明天酒醒之後，
    看怎樣再來作筆錄，然後我就把甲女載回家。從醫院到派出
    所這段期間，甲女是酒醉的，沒有在包廂那麼醉，當天沒有
    作筆錄，也沒有看診。後來我被傳喚去作筆錄，才知道甲女
    有報案等語（侵訴卷一第335、336、337、338頁）。可見甲
    女在吳○瑄陪同前往○○醫院時，甲女仍處於酒醉狀態，甲女
    甫遭性侵害，案發當時既因酒醉無力抵抗而大哭，身心受創
    且仍受酒精影響，在醫院面對詢問受侵害過程，加上警察到
    場要求前往警局作筆錄，實難以期待甲女能夠冷靜理性的處
    理司法程序及證據保全問題，甲女在第一時間慌亂之下選擇
    逃避離開，並不違反常情，實務上為數不少的性侵害被害人
    ，或因名譽隱私羞於啟齒，或因身心受創難以面對，甚至慌
    亂不知所措等等原因，未立即報案，而是在事發之後一段時
    間，幾經猶豫、掙扎，始向警方報案，因而未能保留最初的
    完整跡證，要難據此即全然否定被害人事後指訴的真實性，
    聲請意旨據以主張原確定判決判處罪刑違反經驗法則，尚無
    足採。本案甲女在事隔1日之後即自行前往○○醫院驗傷，經
    醫師診斷之傷勢與甲女指訴遭受聲請人指侵之情節相符，雖
    甲女驗傷時所採外陰部及陰道深部棉棒，以酸性磷酸酵素檢
    測結果均呈陰性反應，以顯微鏡檢測均未發現精子細胞，以
    前列腺抗原檢測法檢測結果均呈陰性反應，經直接萃取DNA
    檢測，均未檢出男性Y染色體DNA-STR型別，且因上開檢測之
    證物未檢出足資比對結果，故無法與聲請人之唾液採樣比對
    ，有卷附內政部警政署刑事警察局108年6月26日刑生字第10
    80043370號、108年7月24日刑生字第1080063452號鑑定書可
    稽（偵卷第35、36、67頁），然甲女係遭聲請人以手指侵入
    陰道，並非遭以性器插入性器性侵或遭以口交性侵，未必會
    殘留生物跡證於甲女體內，參以甲女偵查中陳述：案發當天
    自○○醫院回家後就先洗澡，當天晚上9點上班前又洗一次澡
    （偵卷第26頁），尚無法以甲女性器內沒有檢驗出聲請人的
    精子細胞或DNA生物跡證據以認定甲女的證詞不可採信。
　㈣聲請意旨以倘果真聲請人確有在包廂對甲女性侵（指交），
    當下有多人在場，甲女豈會未立即呼救，足令人質疑其證詞
    之可信性等語。惟按遭受性侵害之被害人如何採取自我保護
    舉措，每每因人或所處情況而異，並非以即時大聲呼救為唯
    一之反應。且對被害人而言，與「性」有關之事屬於隱私且
    難以輕易啟齒，被害人為顧全隱私、名譽、身體安全，往往
    採取較為隱忍之態度，導致未於當下即時求助，實非鮮見，
    而每個人之個性、生理反應不同，遭遇突發狀況時，會驚叫
    呼救者固有之，驚嚇之餘無法言語者亦有之，自不能僅以被
    害人未呼救或立即報案，即遽認所指訴遭性侵害之情節全然
    不實。本件案發地點固為甲女任職之KTV包廂內，參酌證人
    李○蘭偵查證述：包廂內共有7人，包括我跟甲女，有5個是
    客人等語（偵卷第72頁），另觀證人蔣○菱於一審作證時繪
    製之B6包廂格局圖（侵訴卷二第372、427頁），在場有聲請
    人及同行之友人（包括後來到場的葉○池表弟）共計5人，KT
    V經理李○蘭、甲女及另一名公關小姐，合計8人。參酌甲女
    於一審供述：其係KTV公關小姐，工作內容為跑檯，幫客人
    點歌、倒酒，陪唱歌、跳舞、飲酒等，案發當日跑檯至酒醉
    倒臥屈膝側躺在聲請人身後的沙發，因酒醉癱軟，四肢沒法
    動，但是腦袋很清楚聲請人在做什麼，還有用力去推他，但
    是推不動，手沒力等語（侵訴卷二第10、11、17頁），則一
    來甲女處於酒醉癱軟狀態，二來在場聲請人及其友人占多數
    ，且處於飲酒、唱歌、划拳大聲暄嘩之情境，甲女遭聲請人
    違反其意願指侵，既因酒醉而無法強力抗拒，要難期待甲女
    在第一時間大聲呼救，向在場多數人告知其受到所服務客戶
    的性侵害，況該KTV既為有公關小姐陪侍之場所，在營利及
    以客為尊的考量下，店家是否會即時報警以保障甲女的人身
    安全，亦難以判斷，甲女因受到委屈而大聲哭泣，亦可視為
    反應當下情緒的另一種求救方式，尚難以甲女未大聲呼救而
    全然否定其指訴情節之可信性。
　㈤聲請意旨請求傳訊證人即KTV負責人林○琴，以證明甲女當日
    及其後均有正常前來上班，與平日無異，據為原確定判決未
    經審酌之新證據等語。按刑事訴訟法第429條之3第1項固明
    定「聲請再審得同時釋明其事由聲請調查證據，法院認有必
    要者，應為調查。」，然倘再審之聲請指涉之事項非於受判
    決人利益有重大關係，足以動搖原確定判決結果，法院並無
    依聲請調查證據之必要。經查，依甲女偵查中陳述：案發當
    天我下班時先去○○醫院，回到家後就先洗澡，後來睡一下覺
    ，當天晚上9點上班前我又洗一次澡等語（偵卷第26頁）。
    證人吳○瑄於一審證述：（此事之後，甲女有無再去上班？
    ）甲女隔天還有去上班，上班沒幾天就休息，後來就去別間
    店上班了等語（侵訴卷一第316、317頁），足堪認定甲女在
    本案之後仍繼續在該KTV店工作一段時間後始離職，此項事
    實並無另傳訊證人林○琴調查必要。至於甲女在案發後上班
    情形是否正常，與之前是否有異，不足據為有利聲請人之判
    斷，即便臺南市政府家庭暴力暨性侵害防治中心指派之社工
    ，在案發後與甲女訪談、互動之後，於性侵害案件受害評估
    表記載甲女案發後的反應與一般性侵害被害人受創反應相符
    （原審卷第167頁），但甲女為成年人，縱因本案遭受性侵
    害受有創傷，仍須自謀生計，不論甲女於案發後有無繼續在
    原KTV店工作，或易主營生，及其工作情形如何，於原確定
    判決認定本案之犯罪事實，均難認為具有重要關聯性，聲請
    人請求傳訊證人林○琴到庭調查，即屬無據，亦欠缺必要性
    。
　㈥至聲請再審意旨主張甲女證詞漏洞百出部分。惟人之記憶有
    其能力上之限制，常隨時間的經過而漸趨模糊或失真，未如
    攝影機般按鍵即可完整呈現。被害人之陳述縱有部分前後不
    符，或相互歧異時，究竟何者為可採，法院仍得本其自由心
    證予以斟酌，非謂一有不符或矛盾、歧異，即認其全部均為
    不可採信。尤以細節部分，被害人之指陳難免有因記憶失真
    ，或時序錯亂，或因未及注意，致其陳述有部分前後不一，
    或相互歧異、矛盾之情形，然其就基本事實所為之陳述，若
    果與真實性無礙時，則仍非不得予以採信。甲女於110年3月
    10日原審審理時，距案發當時已逾1年10月，固然就其先前
    於警、偵訊所供述之諸多事項，以：忘記了、沒印象、我不
    確定、不清楚等語回應，然其就案發當時跑檯酒醉側臥在聲
    請人身後的沙發，遭聲請人伸手自其前褲頭進入下體指侵部
    分，於原審仍指訴明確（侵訴卷二第39至45頁），並稱：「
    這件事我刻骨銘心記得，被告用手指頭插入我的私處，然後
    我用我的理性去擋，我不知道我有沒有擋住，當時我喝很醉
    ，我記得我有用手一直推」、「我的腦袋很清醒」、「我一
    直用手推，我側躺在那邊…，我有做那個動作，我清清楚楚
    記得有用手去推」、「我側躺的時候，我只是全身癱軟無力
    ，但是我頭腦清醒，有理智，他的手伸過來我有看到被告的
    臉」、「那個印象我現在還清清楚楚，記得很明顯，那部分
    他是這樣伸進來」等語（侵訴卷二第18、19、44頁），甲女
    關於本案基本事實於偵查、一審始終為一致之陳述，並據原
    確定判決審酌前揭補強證據，所為推論及犯罪事實之認定，
    合乎推理之邏輯規則，並無違反證據法則與生活經驗。
　㈦綜上所述，聲請意旨所指，或係對原確定判決取捨證據與自
    由判斷證據證明力之職權行使及原確定判決理由已經說明之
    事項，或係就不影響於判決本旨事項再為事實上之爭辯，徒
    以自己之說詞，為相異之評價，所提出及主張之新證據，單
    獨或與其他先前卷存的證據資料，綜合觀察、判斷，均無從
    在客觀上形成得合理推翻原確定判決所確認之事實，或鬆動
    其事實認定之重要基礎，即與聲請再審要件不合，自不能遽
    行開啟再審，以破壞判決之安定性。
五、從而，本件聲請人聲請再審，核與刑事訴訟法第420條第1項
    第6款規定之要件尚有不符，其聲請為無理由，應予駁回。
據上論斷，應依刑事訴訟法第434條第1項，裁定如主文。
中　　華　　民　　國　　111 　年　　7 　　月　　29　　日
                  刑事第六庭  審判長法　官  張瑛宗
                                    法　官  曾子珍
                                    法　官  林逸梅
以上正本證明與原本無異。
如不服本裁定，應於收受本裁定後十日內向本院提出抗告狀。
　　　　　　　　　　　　　　　　　　書記官  施淑華
中　　華　　民　　國　　111 　年　　7 　　月　　29　　日